臺灣高等法院臺中分院刑事判決　　　　　　　　　　九十一年度上訴字第一五九號
　　上　訴　人
　　即　被　告　丙○○
　　選任辯護人　張柏山
右上訴人因搶奪案件，不服臺灣臺中地方法院九十年度訴字第一九四○號中華民國九
十年十一月二十七日第一審判決（起訴案號：臺灣臺中地方法院檢察署九十年度偵字
第一三三二四號），提起上訴，本院判決如左：
    主      文
上訴駁回。
    事      實
一、丙○○曾於民國（下同）九十年五月十二日犯竊盜罪，後經台灣台北地方法院判
    處拘役五十五日確定（已於九十年九月十四日易科罰金執行完畢），詎仍不知警
    惕，復與友人周祖祥（業經原審判刑確定）因缺錢花用，即基於共同意圖為自己
    不法所有之犯意聯絡，於九十年五月九日下午一時二十分許，由丙○○駕駛向周
    祖祥之友人所借來之紅色自用小客車，搭載周祖祥至台中市○○區○○路四段九
    七二號之甲○○○○，由丙○○在外等候接應，並推由周祖祥進入該店，向店員
    賴佳敏佯稱欲購買行動電話，賴淑敏因而自櫃檯中取出ＮＯＫＩＡ廠牌８８５０
    型（機身編號：000000000000000）、ＭＯＴＯＲＯＬＡ廠牌Ｖ
    ３６８８（機身編號：000000000000000）及Ｖ８０８８型（機
    身編號：000000000000000）之行動電話各一支，置於櫃檯上供
    周祖祥挑選。周祖祥嗣即趁賴佳敏不及防備之際，出手搶奪上開三支行動電話，
    旋即奪門而出，並迅而搭乘丙○○所駕駛之紅色自小客車加速逃逸。周祖祥及丙
    ○○隨即於同日十三時三十分許至臺中市○○區○○路三二號林建宏所經營之四
    季有魚通信行，將上開行動電話三支，以新臺幣（下同）一萬五千元之價額，出
    賣予不知情之林建宏，所得款項則由丙○○與周祖祥朋分花用一空。嗣因周祖祥
    曾至甲○○○○出賣過行動電話而留有姓名及國民身分證字號，而為警於九十年
    五月十一日十六時三十分許，在台灣台中地方法院檢察署查獲因另涉犯毒品危害
    防制條例案件而受訊問之周祖祥，並再循線通知丙○○於同年七月八日十五時十
    分許到案。
二、案經台中市警察局第五分局報請台灣台中地方法院檢察署檢察官偵查起訴。
    理      由
一、訊據本案上訴人即被告丙○○（以下簡稱為被告）對其前開犯罪事實，已於本院
    審理時坦白承認。即在警訊及原審法院訊問時，被告亦坦承上開犯行無誤（見偵
    查卷宗第十七、十八頁，原審卷宗第四○頁）。被告所供上開犯情，核與被害人
    賴佳敏於警訊及原審法院訊問時，所指證：被告周祖祥佯稱要買行動電話，俟伊
    拿出上開三支行動電話供被告周祖祥挑選時，被告周祖祥即趁伊不及防備之際，
    取走三支行動電話，並搭乘一輛紅色自小客車離去等語，及證人林建宏於警訊及
    原審法院訊問時，所證述：被告周祖祥持被告丙○○之駕駛執照並拿上開三支行
    動電話至伊店裡出售，當時被告丙○○人在車上，伊即要求被告丙○○需本人前
    來讓伊核對資料，嗣後依將價款交給被告周祖祥及丙○○二人各情相符，且有被
    告所出具出賣上開行動電話之讓渡書三紙在卷足憑。再徵之共同被告周祖祥於警
    訊亦坦承所犯（見偵查卷宗第二六頁），嗣雖否認有搶奪之意，但於原審法院審
    理時，即又坦承犯行等情以觀，被告上開搶奪犯行之犯罪事證應甚明確，犯行堪
    以認定。
二、查被告與共同被告周祖祥共同意圖為自己不法之所有，推由共同被告周祖祥乘被
    害人賴佳敏不及防備之際，施用不法之腕力，公然掠取櫃檯上之行動電話三支，
    核其所為，係犯刑法第三百二十五條第一項之搶奪罪。就上述搶奪犯行之實施，
    被告與共同被告周祖祥之間，有犯意聯絡與行為分擔，均為共同正犯。
三、原審判決以被告之上開犯罪事證已甚明確，犯行已堪認定，乃審酌被告之品行、
    犯罪動機、及搶奪財物之價值尚非鉅大、以及被告犯後已坦承犯行，態度良好等
    一切犯罪情狀，並依據刑事訴訟法第二百九十九條第一項前段、刑法第二十八條
    、第三百二十五條第一項等規定，量處被告有期徒刑八月，其認事用法均無不合
    ，量刑亦甚妥適。本案被告雖上訴求為緩刑之宣告，惟本案被告尚曾於九十年三
    、四月間，因涉犯竊盜、恐嚇取財等罪，經台灣台北地方法院檢察署檢察官於九
    十年十一月三十日以該署九十年度偵字第一六八○五號、二三五六八號起訴書，
    向台灣台北地方法院提起公訴，正由台灣台北地方法院以九十一年度易字第三○
    號刑事案件受理中，此係被告所自承之事實，並有上開起訴書附卷可稽。依上開
    起訴書所記載，被告於該案偵查中坦承涉犯之恐嚇取財罪，係最輕本刑六月以上
    有期徒刑之罪。參酌被告多次犯罪情形，及參酌刑法第七十五條第一項第二款之
規定，尚難認被告無再犯之虞，亦難認其於本案所受之宣告刑，以暫不執行為適
    當。其上訴核無理由，應予駁回。
四、據上論斷，應依刑事訴訟法第三百六十八條，判決如主文。
本案經檢察官乙○○到庭執行職務。
中      華      民      國　    九十一     年     三      月   二十七 　日
                                臺灣高等法院臺中分院刑事第三庭
                                      審判長法  官　陳　朱  貴
                                            法　官  胡　忠　文
                                            法　官　廖　柏　基
右正本證明與原本無異。
如不服本判決應於收受送達後十日內向本院提出上訴書狀，其未敘述上訴之理由者並
得於提起上訴後十日內向本院補提理由書（均須按他造當事人之人數附繕本）。
                                            書記官　詹  錫　朋
中      華      民      國　    九十一     年     三      月   二十八 　日
附錄本案論罪科刑法條全文：
刑法第三百二十五條第一項：
意圖為自己或第三人不法之所有，而搶奪他人之動產者，處六月以上五年以下有期徒
刑。
                                  Ｒ
